臺灣高雄地方法院刑事判決　　　　　　 94年度簡上字第933號
上　訴　人　臺灣高雄地方法院檢察署檢察官
被　　　告　乙○○
　　　　　　　　　　（現羈押於臺灣高雄看守所）
上列上訴人因被告違反毒品危害防制條例案件，不服本院高雄簡
易庭中華民國94年9 月19日94年度簡字第5325號所為第一審判決
（聲請簡易判決處刑書案號：臺灣高雄地方法院檢察署94年度毒
偵字第6222號），提起上訴並移送併案審理（94年度毒偵字第80
70號），本院管轄之第二審合議庭判決如下：
    主  文
原判決撤銷。
乙○○連續施用第二級毒品，累犯，處有期徒刑陸月，如易科罰
金，以參佰元折算壹日。扣案之吸食器壹支，沒收銷燬之。
    事  實
一、乙○○前於民國88年間因施用毒品案件，經本院以88年度毒
    聲字第2989號裁定送觀察、勒戒後，認無繼續施用毒品之傾
    向，而於88年5 月5 日執行完畢釋放出所，復經臺灣高雄地
    方法院檢察署檢察官於88年5月5日以88年度少連偵字第225
    號不起訴處分確定。又因再犯施用毒品案件，經本院以89年
    度毒聲字第1109號裁定送觀察、勒戒後，認有繼續施用毒品
    之傾向，再經本院以89年度毒聲字第3487號裁定令入強制戒
    治處所施以強制戒治，於入所戒治期間經評定為合格，本院
    復以89年度毒聲字第7540號裁定停止戒治，所餘戒治期間，
    付保護管束，後於保護管束期間再經本院以90年度毒聲字第
    944 號裁定撤銷停止戒治，令入戒治處所執行所餘強制戒治
    期間，於90年10月4 日執行完畢；另起訴部分經本院以89年
    度鳳簡字第354 號判處有期徒刑3 月確定，並於91年1 月4
    日執行完畢。
二、詎乙○○仍不知戒絕毒癮，明知甲基安非他命係毒品危害防
    制條例第2 條第2 項第2 款之第二級毒品，竟於上開強制戒
    治執行完畢釋放後5 年內，基於施用第二級毒品甲基安非他
    命之概括犯意，於94年6 月24日下午1 時30分許回溯24小時
    內之某時（不含公權力拘束期間）、同年7 月22日下午5 時
    許，分別在不詳處所及高雄縣林園鄉中芸某海邊，以將甲基
    安非他命置於玻璃吸食器內燒烤吸取其煙霧之方式，連續施
    用第二級毒品甲基安非他命共2 次，嗣為警先於94年6 月24
    日下午1 時30分許，另案搜索高雄縣林園鄉○○村○○路10
    號伍傳育（另案審理）住處而當場查獲；復於94年7 月22日
    晚上11時15分許，在高雄縣林園鄉○○路65號巨蛋超商內，
    因形跡可疑為警查獲，並扣得安非他命吸食器1 支，並經採
    集其尿液送驗而知悉上情。
三、案經高雄縣政府警察局移送臺灣高雄地方法院檢察署檢察官
    聲請簡易判決處刑及高雄縣政府警察局林園分局報告該署檢
    察官移送併案審理。
    理  由
一、上揭事實，已據被告於本院審理中坦承不諱，且其於94年6
    月24日及94年7 月23日所採驗之尿液，經均送往臺灣檢驗科
    技股份有限公司以GC/MS 方法（氣相層析/ 質譜儀法）檢驗
    ，結果均呈第二級毒品甲基安非他命之陽性反應，此有卷附
    該公司94年7 月13日報告編號KＺ000000000000號、94年8 月
    19日報告編號KＺ000000000000號濫用藥物尿液檢驗報告各1
    紙可憑（見94年度毒偵字第6222號卷第6 頁、高雄縣政府警
    察局林園分局警卷第9 頁），又扣案之安非他命吸食器1 支
    ，經送驗結果，亦呈甲基安非他命陽性反應，此有高雄醫學
    大學附設中和紀念醫院編號94年11月22日報告編號0000－00
    0 號檢驗報告1 紙附卷可證（見本院卷第26頁），足認被告
    上開自白確與事實相符，洵堪採為認定被告犯罪之依據。
二、又被告前因施用毒品案件，經本院以89年度毒聲字第1109號
    裁定送觀察、勒戒後，認有繼續施用毒品之傾向，再經本院
    以89年度毒聲字第3487號裁定令入強制戒治處所施以強制戒
    治，於入所戒治期間經評定為合格，本院復以89年度毒聲字
    第7540號裁定停止戒治，所餘戒治期間，付保護管束，後於
    保護管束期間再經本院以90年度毒聲字第944 號裁定撤銷停
    止戒治，令入戒治處所執行所餘強制戒治期間，於90年10月
    4 日執行完畢；另起訴部分經本院以89年度鳳簡字第354 號
    判處有期徒刑3 月確定，並於91年1 月4 日執行完畢等情，
    有本院被告院內索引卡紀錄表、臺灣高等法院被告前案紀錄
    表、被告刑案資料查註紀錄表、全國施用毒品案件紀錄表各
    1 份在卷可稽，是以被告於強制戒治執行完畢釋放後5 年內
    ，再為本件施用毒品犯行，自應依法論罪科刑。是以本件事
    證明確，被告犯行堪以認定。
三、查甲基安非他命係毒品危害防制條例第2 條第2 項第2 款所
    稱之第二級毒品，核被告所為，係違反毒品危害防制條例第
    10條第2 項之施用第二級毒品罪。其持有第二級毒品後進而
    施用，持有之低度行為為施用毒品之高度行為所吸收，不另
    論罪。又被告先後2 次施用第二級毒品犯行，時間緊接、手
    法相同，顯係觸犯構成要件相同之罪，為連續犯，應依刑法
    第56條之規定，論以一罪，並加重其刑。另被告前因施用第
    二級毒品案件，經本院以89年度鳳簡字第354 號判處有期徒
    刑3 月確定，並於91年1 月4 日執行完畢等情，有本院被告
    院內索引卡紀錄表、臺灣高等法院被告前案紀錄表、臺灣高
    雄地方法院檢察署刑案資料查註紀錄表各1 份在卷可按，其
    於前開有期徒刑執行完畢後5 年內，復犯本件有期徒刑以上
    之罪，為累犯，應依刑法第47條之規定，加重其刑，並依法
    遞加重之。檢察官雖僅就被告於94年6 月24日採尿前施用第
    二級毒品1 次之犯行加以起訴，惟其餘被告所為施用第二級
    毒品部分既與經起訴之部分有連續犯之裁判上一罪之關係，
    已如前述，其經檢察官移送併案，本院自得一併予以審判，
    併此敘明。
四、原審予以論罪科刑，固非無見，惟原審僅就被告於94年6 月
    24日採尿時起回溯24小時內某時施用第二級毒品1 次之犯行
    加以審判，而未及就被告所為其他具連續犯之裁判上一罪之
    部分一併審理，容有未洽，上訴人就此部分提起上訴，非無
    理由，爰由本院將原判決予以撤銷，另為適法之判決。爰審
    酌被告前已因施用毒品案件經觀察、勒戒及強制戒治，並因
    施用第二級毒品案件經判處有期徒刑3 月確定，其並已入監
    執行完畢，業如上述，本應徹底戒除毒癮，不料其竟仍繼續
    施用毒品，顯見其毫無戒除毒害之決心，實應將之長期隔離
    日常所處環境，以求斷絕毒害之誘惑，惟念其施用毒品乃自
    戕一己之身體健康，並具有病患性人格之特質，行為本身對
    社會所造成之危害並非直接、鉅大，且犯後坦承犯行等一切
    情狀，量處如主文所示之刑，並諭知易科罰金之折算標準，
    以資懲儆。
五、末按查獲之第一、二級毒品及專供製造或施用第一、二級毒
    品之器具，不問屬於犯人與否，均沒收銷燬之，毒品危害防
    制條例第18條第1 項前段定有明文。扣案之安非他命吸食器
    1 支，經送往高雄醫學大學附設中和醫院檢驗，結果呈第二
    級毒品甲基安非他命之陽性反應，業如上述，顯見該等物品
    已與第二級毒品甲基安非他命無法析離，自應視同第二級毒
    品甲基安非他命，應依上開規定併予宣告沒收銷燬之。
據上論斷，應依刑事訴訟法第455 條之1 第1 項、第3 項、第36
9 條第1 項前段、第364 條、第299 條第1 項前段，毒品危害防
制條例第10條第2 項、第18條第1 項前段，刑法第11條、第56條
、47條、第41條第1 項前段，罰金罰鍰提高標準條例第2 條，判
決如主文。
本案經檢察官甲○○到庭執行職務。
中　　華　　民　　國　　94　　年　　12　　月　　30　　日
                  刑事第三庭  審判長法　官    張意聰
                                    法　官    施添寶
                                    法  官    錢衍蓁
不得上訴。
以上正本證明與原本無異。
中　　華　　民　　國　　95　　年　　1 　　月　　2 　　日
                                    書記官    鄭淑臻
附錄本案論罪科刑法條全文：
毒品危害防制條例第10條第2 項
施用第二級毒品者，處3 年以下有期徒刑。